臺灣臺北地方法院民事判決　九十二年再微字第一八號
　　再審　原告　丙○○
　　訴訟代理人　乙○○
　　再審　被告　巴里島社區管理委員會
　　法定代理人　甲○○
右當事人間再審之訴事件，再審原告對於中華民國九十二年七月十五日本院九十二年
度小上字第六號確定判決提起再審之訴，本院判決如左：
    主　　　文
再審原告之訴駁回。
再審訴訟費用由再審原告負擔。
    事      實
甲、再審原告方面：
一、聲明：
（一）原審判決廢棄，駁回再審被告之訴。
（二）再審及前審之訴訟費用由再審被告負擔。
二、陳述：
（一）原判決係以再審原告自承每月應繳一千零八十元，並有第一次會議記錄、名冊
      、規約等，言再審原告空言主張已預繳至八十六年七、八月且有管理基金每戶
      三千元未領，以及空屋管理費每戶五百元等云云，因而認再審原告應如數給付
      再審被告該款項。惟迄今再審原告尋獲相關資料，有巴里島社區管理委員會於
      八十五年十月六日扣押再審原告三千元之事證：再審原告已繳納三千元管理基
      金（再證一），管委會發還三千元基金公告（再證二）、於八十五年間再審原
      告空屋費為七百元（再證三）。
（二）再審原告於九十一年一月三十一日訴狀中聲請傳人證，且於原審庭上數次表明
      請再審被告提供該社區帳冊，皆未果。
（三）故再審原告依據民事訴訟法第四百九十六條第一項第十三款、第四百九十七條
      及第四百九十八條規定，提起再審之訴。
參、證據：提出再審原告已繳納三千元管理基金、發還三千元管理基金公告、八十五
    年空屋費七百元收據、八十五年帳冊及相關資料移交林隆吉等人之確認書、再審
    被告提供收費明細計算基礎標準不一、主委三萬元權限但每月花費三十餘萬元。
乙、再審被告方面：
    本件未行言詞辯論，並無再審被告之何聲明及陳述可供記載
    理      由
一、按民事訴訟法第四百九十六條第一項第十三款所謂當事人發見未經斟酌之證物或
    得使用該證物，係指在事實審言詞辯論終結前已經存在，當事人不知有該證物，
    現始知之，或雖知有此而不能使用，現始得使用者而言，且就證物形式上觀察，
    足認再審原告有可受利益之裁判為限。又同法第四百九十七條所謂重要證物漏未
    斟酌，指前第二審言詞辯論終結前，已經存在並已為證據聲明之證據，而第二審
    並未認為不必要而仍忽略證據未為調查，或已為調查而未就調查之結果予以判斷
    者而言。若已在前判決理由中說明其為不必要之證據，或說明就調查之結果並不
    能為有利於原告之事實判斷，則為已加斟酌，不得作為再審理由。
二、本件再審原告對於原確定判決，認有民事訴訟法第四百九十六條第一項第十三款
    所謂當事人發見未經斟酌之證物或得使用該證物及第四百九十七條、第四百九十
    八條之規定，而提起再審之訴，其所持理由係以：再審原告主張其已繳納管理基
    金三千元，且空屋管理費應僅為七百元；再審原告曾於訴狀中聲請人證，原審並
    未傳人證；再審原告曾表明請求再審被告提供該社區帳冊，再審被告應負舉證責
    任，卻未提供等語，經第一審法院以其未舉證以實其說，認其所辯不足採，故原
    審法院顯有民事訴訟法第四百九十六條第一項第十款理由。
三、惟查，再審原告所提管理費收據及公告等證物，並無特別情事，再審原告對於該
    提出之證物在第一審言詞辯論終結前即已知之，再審原告知之而不為主張，自不
    得據之以發見未經斟酌之證物為提起再審之訴之理由。又其並非第二審言詞辯論
    終結前，已經存在並已為證據聲明之證據，故亦不得依民事訴訟法第四百九十七
    條提起再審之訴。從而，再審原告提起本件再審之訴，顯無理由，爰不經言詞辯
    論，逕以判決駁回之。
四、據上論結：本件再審原告之訴為無理由，依民事訴訟法第五百零二條第二項、第
    七十八條，判決如主文。
中　　　華　　　民　　　國　　九十三　　年　　　五　　　月　　二十六　　日
                             民事第三庭審判長法  官  張靜女
                                             法  官  賴錦華
                                             法  官  李維心
正本係照原本作成
本判決不得上訴
中　　　華　　　民　　　國　　九十三　　年　　　五　　　月　　二十六　　日
                                             書記官  林梅珍
